【裁判字號】    92,訴,322
【裁判日期】    920317
【裁判案由】    返還消費借貸款
【裁判全文】
臺灣板橋地方法院民事判決  九十二年度訴字第三二二號
    原      告    臺灣中小企業銀行股份有限公司
    法定代理人    甲○○
    訴訟代理人    丁○○
    被      告    信陸實業有限公司
                              .
    兼法定代理人  乙○○
    被      告    丙○○
                  戊○○
    訴訟代理人    乙○○
右當事人間請求返還消費借貸款事件，本院判決如左：
    主    文
被告應連帶給付原告新台幣壹佰壹拾捌萬貳仟陸佰玖拾肆元，及自民國九十一年八月
六日起至清償日止，按年息百分之十一點五計算之利息，其逾期在六個月以內部分，
另按上開利率百分之十，逾期超過六個月部分，另按上開利率百分之二十計算之違約
金。
訴訟費用新台幣壹萬貳仟貳佰柒拾壹元由被告連帶負擔。
本判決於原告以新台幣拾玖萬元為被告供擔保後，得假執行。
    事    實
甲、原告方面：
一、聲明：除供擔保金額外，如主文所示。
二、陳述略稱：
  (一)被告信陸實業有限公司（下稱信陸公司）以其餘被告為連帶保證人，於民國（下
    同）八十年五月十五日日向原告借款新台幣（下同）一千五百萬元，約定借款期
    間自八十年五月十五日起至九十五年五月十五日止，利息按百分之十一點五計算
    ，逾期清償在六個月以內者，另按上開利率百分之十，在六個月以上者，另按上
    開利率百分之二十計付違約金。
  (二)被告信陸公司僅繳納利息至八十九年十月十六日，之後即未再依約繳納，經強制
    執行拍賣抵押物受償後，共計尚積欠原告本金一百十八萬二千六百九十四元及自
    九十一年八月六日起至清償日止之利息、違約金，再次催討均無效。為此，原告
    依消費借貸及連帶保證契約請求權請求被告等人負連帶清償責任。
三、證據：提出借據、信陸公司變更事項登記表、分配表各一份為證。
乙、被告方面：
    被告對原告的請求及證據均無意見，只是現在沒有能力償還。
    理    由
一、得心證之理由：
  (一)本件原告主張的事實，業據其提出借據、分配表等文件影本為證，被告等人對原
    告的主張既不爭執，自應認原告主張的事實為真實。
  (二)按稱消費借貸者，謂當事人一方移轉金錢或其他代替物之所有權於他方，而約定
    他方以種類、品質、數量相同之物返還之契約；借用人應於約定期限內，返還與
    借用物種類、品質、數量相同之物，民法第四百七十四條第一項、第四百七十八
    條前段分別定有明文。次按稱保證者，謂當事人約定，一方於他方之債務人不履
    行債務時，由其代負履行責任之契約；數人負同一債務，明示對於債權人各負全
    部給付之責任者，為連帶債務；連帶債務之債權人，得對於債務人中之一人，或
    數人，或其全體，同時或先後請求全部或一部之給付，民法第七百三十九條、第
    二百七十二條第一項、第二百七十三條第一項亦分別規定明確。
  (三)從而，被告信陸公司既有如原告聲明所示之借款本金、利息及違約金尚未清償，
    原告依消費借貸及連帶保證之法律關係請求被告等人連帶給付，即有依據，應予
    准許。
二、原告陳明願供擔保，聲請宣告假執行，合於法律規定，故酌定相當的擔保金額，
    加以准許。
三、本件裁判費為一萬一千八百二十九元，送達郵費為四百四十二元，合計本件訴訟
    費用為一萬二千二百七十一元。
四、結論：
    本件原告之訴為有理由，依民事訴訟法第八十五條第二項、第三百九十條第二項
    ，判決如主文。
中      華      民      國    九十二    年      三      月     十七     日
                                臺灣板橋地方法院民事第三庭
~B法      官  劉以全
右為正本係照原本作成
如對本判決上訴，須於判決送達後廿日內向本院提出上訴狀
中      華      民      國    九十二    年      三      月     十七     日
~B法院書記官  王苑琦


司法院資訊處製作；財團法人民間司法改革基金會備份。
